【裁判字號】    98,消債清,75
【裁判日期】    980720
【裁判案由】    清算事件
【裁判全文】
台灣台中地方法院民事裁定            98年度消債清字第75號
    聲  請  人
    即  債務人  己○○
    相  對  人
    即  債權人  華南商業銀行股份有限公司
    法定代理人  丙○○
    代  理  人  趙蔚玲
    相  對  人
    即  債權人  國泰世華商業銀行股份有限公司
    法定代理人  丁○○
    代  理  人  林彥璋
    相  對  人
    即  債權人  美商花旗銀行股份有限公司
    法定代理人  乙○○
    相  對  人
    即  債權人  萬榮行銷顧問股份有限公司
                （原「萬泰商業銀行股份有限公司」）
    法定代理人  劉五湖
    相  對  人
    即  債權人  萬泰商業銀行股份有限公司
    法定代理人  戊○○
    相  對  人
    即  債權人  台新國際商業銀行股份有限公司
    法定代理人  辛○○
    代  理  人  江文成
    相  對  人
    即  債權人  日盛國際商業銀行股份有限公司
    法定代理人  陳  棠
    代  理  人  甲○○
    相  對  人
    即  債權人  安泰商業銀行股份有限公司
    法定代理人  庚○○
    代  理  人  蔡宗哲
    相  對  人
    即  債權人  亞洲信用管理股份有限公司
                （原「安泰商業銀行股份有限公司」）
    法定代理人  李元正
    相  對  人
    即  債權人  中國信託商業銀行股份有限公司
    法定代理人  壬○○
    代  理  人  鄭資華
上列當事人間因消費者債務清理事件，債務人聲請清算，本院裁
定如下：
    主    文
債務人己○○自中華民國98年 7月20日16起開始清算程序，並同
時終止清算程序。
    理    由
一、按法院開始清算程序之裁定，應載明其年、月、日、時，並
    即時發生效力；債務人之財產不敷清償清算程序之費用時，
    法院應裁定開始清算程序，並同時終止清算程序，消費者債
    務清理條例第83條第1項、第85條第1項分別定有明文。
二、本件聲請人即債務人聲請意旨略以：因聲請人之財產及收入
    不足以清償債務，於消費者債務清理條例施行後，曾以書面
    向最大債權銀行「台新國際商業銀行股份有限公司」，請求
    共同協商債務清償方案而不成立。而聲請人目前積欠之債務
    高達新台幣912,791元，每月薪資僅約 20,000元，在扣除自
    己生活必要費用及扶養之費用後，實不足以清償務，爰請求
    准予裁定開始更生生活等語。
三、經查：債務人所主張之上開事實，業據提出前置協商不成立
    通知書、死亡證明書（父親）、戶籍謄本、全民健康保險卡
    、債權人清冊（債務 912,791元）、財產及收入狀況說明書
    、財團法人金融聯合徵信中心當事人查詢個人資料（信用報
    告）回覆書、全國財產稅總歸戶財產查詢清單、財政部台中
    地方稅務局95、96年度綜合所得稅各類所得資料清單附卷為
    證，此外又查無聲請人即債務人有消費者債務清理條例第 6
    條第3項、第8條或第82條第 2項所定駁回清算聲請之事由存
    在，則聲請人即債務人聲請清算，應屬有據。再查，依據聲
    請人即債務人所提財產及收入狀況說明書所載及全國財產稅
    總歸戶財產查詢清單，債務人並無其他財產，再參酌本件清
    算程序之規模，堪認債務人之財產應不敷清償清算程序之費
    用，自應裁定開始本件清算程序，並同時終止清算程序，爰
    裁定如主文。
中    華    民    國    98    年    7     月    20    日
                  民事庭法  官  顏世傑
上為正本係照原本作成
「開始清算程序」之裁定不得抗告，如不服「同時終止清算程序
」之裁定，應於裁定送達後10日內，以書狀向本院提出抗告，並
繳納抗告費新臺幣1000元。
中    華    民    國    98    年    7     月    20    日
                        書記官  楊均謙


司法院資訊處製作；財團法人民間司法改革基金會備份。
